【裁判字號】    89,易,787
【裁判日期】    890719
【裁判案由】    毒品危害防制條例
【裁判全文】
臺灣彰化地方法院刑事判決                          八十九年度易字第七八七號
    公  訴  人  臺灣彰化地方法院檢察署檢察官
    被      告  甲○○
右列被告因違反毒品危害防制條例案件，經檢察官提起公訴 (八十九年度毒偵字第七
五一號、第一一五二號、第一九七四號），及移請併案審理（八十九年度毒偵字第二
三八五）本院判決如左：
    主  文
甲○○連續施用第一級毒品，處有期徒刑玖月，扣案沾有海洛因之塑膠袋貳個沒收銷
燬之。又連續施用第二級毒品，處有期徒刑伍月，扣案之第二級毒品安非他命壹小包
（毛重壹點伍公克）、沾有安非他命塑膠袋壹個均沒收銷燬之、吸食器貳支沒收。應
執行有期徒刑壹年，扣案之沾有海洛因塑膠袋貳個及沾有安非他命塑膠袋壹個，安非
他命壹小包（毛重壹點伍公克）沒收銷燬之，吸食器貳支沒收。
    事  實
一、甲○○前因施用第一、二級毒品案件，經依台灣台中地方法院裁定送觀察、勒戒
    後，認無繼續施用毒品之傾向，由台灣台中地方法院檢察署檢察官於八十八年五
    月十五日以八十八年度偵字第一○七四六號不起訴處分確定，猶不知悔改，復基
    於概括之犯意，自民國八十九年一月初起，至八十九年四月四日止，在彰化縣埔
    心鄉○○村○○路一六八號內，以摻入香煙內吸用之方式，施用第一級毒品海洛
    因，及自八十八年十一月底起至八十九年四月四日止，亦在彰化縣埔心鄉○○村
    ○○路一六八號內，以燒烤玻璃瓶吸煙之方式，施用第二級毒品甲基安非他命，
    為警分別於八十九年一月十六日下午三時二十五分許，甲○○駕駛車號ＹＡ－七
    四五三號小客車行經國道一號公路北上一百九十二公里處為警查獲；及於同年一
    月二十七日，在彰化縣埔心鄉○○村○○路一六八號內為警查獲，並扣得安非他
    命吸食器二支、沾有海洛因塑膠袋二個及沾有安非他命塑膠袋一個等物；另於同
    年三月十五日下午一時五十分許，在彰化縣員林鎮○○路○段三一九號內為警查
    獲；最後於同年四月四日下午五時三十分許，在彰化縣溪湖鎮○○○路與湳底路
    口為警查獲，並扣得安非他命毛重一點五公克。經依本院以八十九年度毒聲字第
    一一七一號裁定送台灣彰化看守所附設勒戒處所觀察、勒戒後，認為有繼續施用
    毒品傾向。
二、案經內政部國道公路警察局第三警察隊、彰化縣警察局溪湖分局、彰化縣警察局
    員林分局分別移送臺灣彰化地方法院檢察署檢察官偵查起訴及移請併案審理。
    理  由
一、右開犯罪事實，業經被告甲○○於本院審理中供承無訛，且有安非他命毛重一點
    五公克安非他命吸食器二支、沾有海洛因塑膠袋二個及沾有安非他命塑膠袋一個
    等物扣案可資佐證，被告之尿液送鑑定，呈嗎啡及甲基安非他命之陽性反應，有
    彰化縣衛生局八十九年二月十一日尿液檢驗成績書一紙在卷足憑，及呈安非他命
    陽性反應，有長昕生活事業股份有限公司新通分公司八十九年三月二十二日濫用
    藥物尿液檢驗報告、彰化縣衛生局八十九年四月十五日尿液檢驗成績書各一紙在
    附卷足稽；又被告前因施用第一、二級毒品案件，經依台灣台中地方法院裁定送
    觀察、勒戒後，認無繼續施用毒品之傾向，由台灣台中地方法院檢察署檢察官於
    八十八年五月十五日以八十八年度偵字第一○七四六號不起訴處分確定，此有臺
    灣彰化地方法院檢察署刑案資料查註紀錄表附卷可按，其於五年內再犯毒品危害
    防制條例第十條之罪，經依本院以八十九年度毒聲字第一一七一號裁定送台灣彰
    化看守所附設勒戒處所觀察、勒戒後，認為有繼續施用毒品傾向，亦有該所八十
    九年四月十九日彰所戒字第九八０號函送之證明書一份附卷可按，被告犯行堪以
    認定。
二、核被告所為，係犯毒品危害防制條例第十條第一項、第二項之施用第一、二級毒
    品罪，其持有第一級毒品海洛因、第二級毒品安非他命之低度行為，應為施用第
    一級、第二級毒品之高度行為所吸收，均不另論罪；其先後施用第一級毒品海洛
    因及第二級毒品安非他命之行為，均時間密接、犯罪構成要件相同，顯係基於概
    括犯意為之，均應依連續犯規定論以一罪，並加重其刑；再其所犯上開二罪間，
    方法各別，行為互異，應分論併罰。爰審酌被告犯罪動機、目的、手段、所生之
    危害及犯後坦承犯行、深表悔意之態度等一切情狀，量處如主文所示之刑，並定
    應執行之刑，以示懲儆。扣案之第二級毒品安非他命一小包（毛重一點五公克）
    ，為查獲之毒品，及沾有海洛因塑膠袋二個及沾有安非他命塑膠袋一個，因該沾
    黏之海洛因、安非他命細末與該塑膠袋已無法析離，併應依毒品危害防制條例第
    十八條第一項前段依法宣告沒收並銷燬之。吸食器二支為被告所有且供施用安非
    他命之犯罪所用，應依刑法第三十八條第一項第二款之規定宣告沒收。
據上論斷，應依刑事訴訟法第二百九十九條第一項前段，毒品危害防制條例第十條第
一項、第二項、第十八條第一項前段，刑法第十一條、第五十六條、第三十八條第一
項第二款、第五十一條第五款，判決如主文。
本案經檢察官廖淑華到庭執行職務。
中    華    民    國    八十九    年      七      月        十九        日
                                臺灣彰化地方法院刑事第一庭
                                    法      官  吳俊螢
右正本證明與原本無異。
如不服本判決，應於送達後十日內向本院提出上訴狀(須附繕本)。
                                    法院書記官  莊素美
中    華    民    國    八十九    年      七      月       二十一       日
毒品危害防制條例第十條：
施用第一級毒品者，處六月以上五年以下有期徒刑。
施用第二級毒品者，處三年以下有期徒刑。
毒品危害防制條例第十八條：
查獲之毒品及專供製造或施用毒品之器具，不問屬於犯人與否，均沒收銷燬之。但合
於醫藥或研究之用者，得不予銷燬。
前項合於醫藥或研究用毒品或器具之管理辦法，由法務部會同行政院衛生署定之。


司法院資訊處製作；財團法人民間司法改革基金會備份。
